臺灣士林地方法院民事簡易判決
                                 110年度士簡字第1308號
原      告  良京實業股份有限公司

法定代理人  平川秀一郎


訴訟代理人  郭曉鳴    
            林家宇    
被      告  王立群    

上列當事人間請求清償借款事件，於中華民國111年3月23日言詞
辯論終結，本院判決如下︰
    主  文
被告應給付原告新臺幣壹拾伍萬陸仟壹佰肆拾肆元，及其中新臺
幣壹拾伍萬元自民國一百零五年九月一日起至清償日止，按年息
百分之十五計算之利息。
訴訟費用新臺幣壹仟陸佰陸拾元由被告負擔。
本判決得假執行。
    事實及理由
一、按訴狀送達後，原告不得將原訴變更或追加他訴。但擴張或
    減縮應受判決事項之聲明者，不在此限，民事訴訟法第255
    條第1項第3款定有明文。本件原告起訴時聲明為：「被告應
    給付原告新臺幣（下同）156,144元，及其中150,000元自民
    國96年3月27日起至清償日止，按年息百分之15計算之利息
    ，暨自96年4月28日起至清償日止，逾期在6個月以內者按上
    開利率百分之10，超過6個月部分按上開利率百分之20計算
    之違約金」，嗣於本院審理中，原告減縮其聲明為：「被告
    應給付原告156,144元，及其中150,000元自105年9月1日起
    至清償日止，按年息百分之15計算之利息」。經查，原告前
    述聲明之變更核屬減縮訴之聲明，與首揭規定相符，應予准
    許。
二、原告主張：
　㈠被告前向訴外人泛亞商業銀行股份有限公司（下稱泛亞銀行
    ，嗣後更名為寶華商業銀行股份有限公司，下稱寶華銀行）
    申請小額循環信用貸款，借款額度最高為15萬元，借款動用
    期間自核准日起為期1年，期滿30日前，如立約人不為書面
    反對續約之意思表示並經審核同意者，得以同一內容繼續延
    長1年，其後每年屆期時亦同，並約定借款利率以固定年利
    率百分之15按日計息，然被告自95年9月16日起即未履行繳
    款義務，尚積欠156,144元（其中本金為150,000元）未清償
    ，而上開債權業經寶華銀行讓與原告並通知被告，屢經催討
    ，未獲置理，為此爰依消費借貸及債權讓與之法律關係提起
    本件訴訟等語，並聲明：被告應給付原告156,144元，及其
    中150,000元自105年9月1日起至清償日止，按年息百分之15
    計算之利息。
　㈡對被告抗辯之陳述：　
　⑴依魔力現金卡（下稱系爭現金卡）申請書中「循環信用貸款
    契約」第6條還款方式之約定，自借款日起，約定每月15日
    為最終還款日，故系爭債務之繳款期限為每月15日，而被告
    最後一次繳款係於95年8月15日，繳款金額6,000元，被告下
    次繳款期限應為95年9月15日，依照民法第128條前段規定，
    原告之請求權既於95年9月15日方能行使，則時效亦應自該
    日起算，因此，本金請求權之時效應至110年9月15日起始歸
    消滅。且原告依法提出支付命令聲請並繫屬於鈞院之日期為
    110年8月31日，原告本金請求權已於該日中斷，尚未逾15年
    ，自無時效消滅問題，被告就此部分所為抗辯，洵屬無據，
    自非可採。
　⑵被告取得借款之方式為憑泛亞銀行發給之系爭現金卡於自動
    付款機器辦理取款、轉帳支用款項，且泛亞銀行以信函方式
    寄送系爭現金卡予被告，被告收受後並於「魔力現金卡啟用
    表」親自簽名後，於93年1月14日9點13分以傳真方式回傳泛
    亞銀行，則被告確實收受系爭現金卡，當無疑義。被告基於
    系爭債務之往來，又於94年1月31日以魔力卡額度調整申請
    書向寶華銀行申請調高系爭現金卡之使用額度，被告自93年
    1月14日收受系爭現金卡至最後繳款日止，從未向寶華銀行
    辦理現金卡之掛失，其間，亦透過系爭現金卡領款計50次，
    還款30次，並申請調高系爭現金卡之使用額度，如系爭款項
    非被告借用，顯與常情有悖，被告就借款交付部分所為之抗
    辯，洵屬無稽。
三、被告則以：原告僅提出被告向泛亞銀行申請小額循環信用貸
    款之申請書，但申請書並不能證明核准，原告並未提出撥款
    事實證明，況且被告是在設攤推廣申請，被告印象中並未取
    得撥款，也未收到系爭現金卡之卡片，且申請書並未寫貸款
    金額，除被告本人簽名外，其它內容均非被告所寫，另本件
    係於92年12月17日申請，已逾15年時效而消滅等語，資為抗
    辯。並聲明：原告之訴駁回。
四、得心證之理由：
　㈠本件原告前於92年間曾向泛亞銀行申請系爭現金卡，被告另
    於94年2月間就系爭現金卡曾為調整額度申請，嗣泛亞銀行
    更名為寶華銀行，寶華銀行又將其對被告因系爭現金卡所生
    156,144元（下稱系爭借款）債權讓與原告等事實，為兩造
    所不爭執，並有原告所提出魔力現金卡申請書暨約定書、分
    攤表、債權讓與證明書、登報公告及額度調整申請書等影本
    為證，另被告對於前述系爭現金卡之申請書、額度調整申請
    書之簽名亦不爭執真正，此部分事實，堪認為真正。原告主
    張被告就系爭現金卡尚積欠156,144元（其中本金為150,000
    元）未清償，被告應負清償借款責任等情，然此為被告所否
    認，並以前詞抗辯。故本件所應審究者為：被告有無收受系
    爭現金卡?原告就系爭借款之請求權是否因罹於時效而消滅
    ？茲分述如下：
　㈡被告有收受系爭現金卡並借款：
　⑴原告主張被告確有以系爭現金卡借款，現就系爭現金卡尚積
    欠156,144元等事實，除前述被告亦不爭執真正之系爭現金
    卡申請書暨約定書及分攤表外，另有原告所提出之泛亞銀行
    簡便融資契約登錄解除單、系爭現金卡啟用表、額度調整申
    請書及往來明細等在卷可查（分見本院卷第32至36頁及第64
    至74頁），可認系爭現金卡於被告領用後，除首筆由泛亞銀
    行代被告清償其他3萬元之債務外，另自93年2月16日起至95
    年8月16日間，被告確曾以系爭現金卡為多次借款，並有多
    次以現金繳納利息等情。
　⑵至於被告雖辯稱：並未收到系爭現金卡云云，然依原告提出
    且被告未爭執簽名真正之系爭現金卡啟用表及額度調整申請
    書（分見本院卷第34頁及第36頁），可證被告於申請現金卡
    後確實有收到系爭現金卡，並曾於收受後簽名確認，再將前
    述啟用表傳真至泛亞銀行辦理系爭現金卡開卡作業，倘若被
    告未曾收受系爭現金卡，則其何需於啟用表上簽名確認，並
    將啟用表傳真之泛亞銀行辦理開卡？系爭現金卡又何能多次
    提款，被告又何需將系爭現金卡動用額度申請調整至15萬元
    ？並於每月15日前後繳納最低還款金額予泛亞銀行？足認被
    告前述所辯，即與事實不符。尚難採信。故原告主張被告應
    給付系爭現金卡本息合計156,144元乙節，實屬有據。
　㈢系爭借款之本金請求權並未罹於時效而消滅：
　⑴按請求權，因15年間不行使而消滅。但法律所定期間較短者
    ，依其規定；利息、紅利、租金、贍養費、退職金及其他一
    年或不及一年之定期給付債權，其各期給付請求權，因5年
    間不行使而消滅；消滅時效，自請求權可行使時起算，民法
    第125條、第126條、第128條前段分別定有明文。
　⑵經查，原告係於110年8月31日向本院聲請核發支付命令，此
    有蓋有本院收文章戳之民事支付命令聲請狀在卷足憑（見支
    付命令卷第9頁），原告主張被告於95年8月15日清償6,000
    元後，並未依約於95年9月16日繳納最低還款金額，且至今
    均未清償等情，亦有系爭現金卡之存摺存款資料明細在卷可
    憑（見本院卷第64至74頁）。被告就系爭現金卡所積欠系爭
    借款債務本應於95年9月15日繳納最低還款金額，然被告並
    未依約繳款，是原告就系爭借款而對被告之請求權即應自95
    年9月16日開始起算，至原告於110年8月31日向本院聲請核
    發支付命令時，尚未罹於15年之時效，被告此部分抗辯，並
    無理由。
五、從而，原告依消費借貸及債權讓與之法律關係，請求被告應
    給付原告156,144元，及其中150,000元自105年9月1日起至
    清償日止，按年息百分之15計算之利息，即無不合，應予准
    許。
六、本件事證已臻明確，兩造其餘之攻擊或防禦方法及舉證，經
    本院斟酌後，認為均不足以影響本判決之結果，爰不逐一詳
    予論駁，併此敘明。
七、本件係就民事訴訟法第427條第1項適用簡易程序所為被告敗
    訴之判決，依民事訴訟法第389條第1項第3款規定，應依職
    權宣告假執行，並依職權確定訴訟費用額為1,660元（第一
    審裁判費），應由被告負擔。
中　　華　　民　　國　　111 　年　　4 　　月　　6 　　日
                  士林簡易庭法  官  莊明達
上列正本係照原本作成。
如不服本判決，應於判決送達後20日內，向本院提出上訴狀並應
記載上訴理由，如於本判決宣示後送達前提起上訴者，應於判決
送達後20日內補提上訴理由書（須附繕本）。
中　　華　　民　　國　　444 　年　　4 　　月　　6 　　日
                            書記官  王淳平